【裁判字號】    98,交聲,155
【裁判日期】    980902
【裁判案由】    聲明異議
【裁判全文】
臺灣屏東地方法院交通事件裁定         98年度交聲字第155號
原處分機關  交通部公路總局高雄區監理所屏東監理站
異  議  人  甲○○
即受處分人
上列受處分人因違反道路交通管理處罰條例案件，對於交通部公
路總局高雄區監理所屏東監理站於民國98年4 月6 日所為之處分
（原處分：屏監違第裁82-V00000000號），聲明異議，本院裁定
如下：
    主  文
異議駁回。
    理  由
一、原處分意旨略以：異議人即受處分人 (下稱：異議人)甲 ○
    ○於民國 (下同)98 年3 月13日下午5 時13分許，駕駛車號
    G9-5321 號自用小客車行經屏東縣屏東市○○路時，經屏東
    縣政府警察局屏東分局舉發有「汽車駕駛人於行駛道路時使
    用手持式行動電話進行撥接」之違規，有屏警交字第V00000
    000 號違規單可參，並經舉發單位查復舉發無誤。本站爰依
    道路交通管理處罰條例 (下稱：「處罰條例」)第31 條之1
    第1 項暨違反道路交通管理事件統一裁罰基準表第31條之1
    第1 項規定，裁處異議人繳納罰款新台幣 (下同)3,000 元
    ，核無違誤。
二、異議意旨詳如「聲明異議狀」所載(如附件)。
三、查異議人甲○○於民國 (下同)98 年3 月13日下午5 時13分
    許，駕駛車號G9-5321 號自用小客車行經屏東縣屏東市○○
    路時，經警舉發有「汽車駕駛人於行駛道路時使用手持式行
    動電話進行撥接」之違規，有屏東縣政府警察局屏東分局屏
    警交字第V00000 000號違規事件舉發通知單附卷可按，並據
    異議人不爭執上揭時、地駕駛行為，以上情事可堪認定為事
    實。
四、異議人雖以前開情詞辯稱：伊當時僅係依循來電鈴聲哼唱旋
    律，並無撥、接或通話等云，然查：
  (一)本件舉發之經過，業據證人製單舉發之警員乙○○到院結證
    供述：「我看到異議人駕車在信義路與上海路口開始接聽手
    機，異議人從信義路北往南左轉上海路口，我當時騎機車在
    對向信義路南往北直行剛要通過上海路口時，看異議人左口
    拿手機放在耳邊，我就右轉上海路跟著異議人，跟了約3-4
    百公尺，一路上異議人都在接聽電話，在右轉永福路時攔下
    異議人。」等語綦詳 (本院98年5 月12日訊問筆錄第3 頁)
    。查該證人乙○○係依法執行公務之國家警務人員，與異議
    人素不相識，並無宿怨、仇隙，當無甘冒觸犯偽證罪之風險
    而設詞誣攀之理，所為證述自足作為證據之用。又證人復係
    沿路躡異議人3-4 百公尺之距，此據異議人所是認，故證人
    近身觀察異議人行止，當無誤判錯認之虞，所供證詞自足佐
    為本院認定事實之基礎。
  (二)次按汽車駕駛人於行駛道路時，使用手持式行動電話進行撥
    接或通話者，處3,000 元罰鍰，道路交通管理處罰條例第31
    條之1 第1 項定有明文。本條所稱「於行駛道路時」，係指
    駕駛車輛使用道路行駛之動態情形；另所謂「撥接或通話」
    ，指有撥號、接聽、通話或數據通訊等使用狀態者而言，此
    觀諸，汽車駕駛人行駛道路禁止使用手持式行動電話實施及
    宣導辦法第2 條第2 、3 款之規定自明。考其立法目的，旨
    要強調汽車駕駛人在使用道路之行駛動態時，須專注於行車
    狀況，採取必要安全措施，使用手持式行動電話，足以分散
    注意力，導致不測交通事故，具有相當之危險性，故立法增
    訂明文禁止。查本件異議人自承其當時在行駛道路之動態駕
    駛行為時，因「有人來電」，故「伸手至儀表板處拿手機」
    ，並「看一下手機」，「是一個沒有顯示號碼的電話」 (以
    上供述參本院同上訊問筆錄第2 頁)。 抑有進者，異議人更
    拿取手機聽取哼唱，準此，依上開立法目的說明，異議人確
    有於行駛道路時使用手持式行動電話並利用其數據功能，應
    可肯認。異議人徒以其僅聽來電鈴聲，否認使用手持行動電
    話云云，不足採信。
  (三)至於異議人雖陳報其使用之0933**6**6( 詳細號碼在卷)之
    行動電話通話明細單暨行動電話受信通信紀錄查詢結果，欲
    證明該門號於舉發當時 (即98年3 月13日17時13分)， 並無
    任通話紀錄。然查，舉發當時警員僅依異議人之供述記下前
    揭門號，並無得確認舉發時異議人所使用之門號號碼，此據
    證人乙○○供明在卷，關於異議人於舉發當時究竟使用何門
    號，已無得查證；何況現今社會行動電話普及之情狀，一般
    人同時擁有數支手機、數個門號，亦相當常見；又一般人為
    親友中辦門號亦甚普通，故在電信公司登記之使用者姓名，
    亦非必然與實際持用SIM 卡之人相符，自難排除異議人有持
    用上揭陳報門以外行動電話門號之可能，上開證據資料亦不
    足佐為利於異議人之依據。
  (四)綜上所述，本件事證明確，原舉發單位舉發無違誤，異議人
    所辯核無足採。
五、按汽車駕駛人於行駛道路時，撥接手持式行動電話，道路交
    通管理處罰條例第31條之1 第1 項定有明文。本件異議人甲
    ○○汽車駕駛人於行駛道路時，撥接手持式行動電話違規事
    實明確，原處分機關依道路交通管理處罰條例第31條之1 第
    1 項暨違反道路交通管理事件統一裁罰基準表第31條之1 第
    1 項規定，裁處異議人罰款3,000 元，核無違誤。異議意旨
    求予撤銷，為無理由應予駁回。
六、依道路交通管理處罰條例第19條，裁定如主文。
中    華    民    國    98    年    9     月    2     日
                  刑事第三庭    法  官  朱盈吉
以上正本證明與原本無異。
如不服本裁定應於收受送達後五日內向本院提出抗告書狀敘述抗
告之理由抗告於台灣高等法院高雄分院。
中    華    民    國    98    年    9     月    2     日
                                書記官  林祥玉


司法院資訊處製作；財團法人民間司法改革基金會備份。
